【裁判字號】    97,易,345
【裁判日期】    970610
【裁判案由】    妨害名譽
【裁判全文】
臺灣臺南地方法院刑事判決               97年度易字第345號
公  訴  人  臺灣臺南地方法院檢察署檢察官陳明進
被      告  甲○○○
選任辯護人  張文嘉    律師
上列被告因妨害名譽案件，經檢察官提起公訴（97年度偵字第93
0號），本院判決如下：
    主  文
甲○○○公然侮辱人，處拘役貳拾日，如易科罰金，以新臺幣貳
仟元折算壹日。
    事  實
一、甲○○○因與丙○○間有傷害案件，於民國九十六年十月三
    十日上午前往本院調解不成，遂心生不滿，竟於同日下午一
    時許，趁丙○○與其友人乙○○各自騎乘機車行經臺南縣永
    康市○○○路七二六巷與中正六街交岔路口處時，甲○○○
    乃先對丙○○叫囂，即基於公然侮辱之犯意，在上開有多名
    台南科技大學學生出入、而為不特定人得以共見共聞之處所
    ，以台語對丙○○辱罵：「你老公沒有用娶到你這個跛腳珠
    ，有夠衰小，長的這麼醜，你老公娶到你有夠衰小，就算你
    衣服脫光光，男人看了籃叫也不會硬等語。就算你要給男人
    幹，男人籃叫也不會硬。」等穢語。丙○○不甘受辱，旋於
    同日下午三時四十五分許由乙○○陪同前往臺灣臺南地方法
    院檢察署提出告訴。
二、案經丙○○告訴臺灣臺南地方法院檢察署檢察官偵查後提起
    公訴。
    理  由
一、訊據被告甲○○○矢口否認有前開犯行，於本院審理時辯稱
    辯稱：「其根本沒有對丙○○罵過前開話語，當時其根本沒
    有在現場，根本也沒有碰到丙○○，當日其與丙○○調解不
    成後，便在法院後面的食堂吃飯，後來念經念到五點多才坐
    公車回家」云云。然查：證人即被害人丙○○及目擊證人乙○○於本院審理時均證稱：「丙○○本來是叫葉明珠，大家
    都稱之為『阿珠』，丙○○與甲○○○住的算是很近，丙○○出入會經過甲○○○住處的巷口，案發當天上午丙○○由
    乙○○陪同前往本院與甲○○○進行調解，結果不成立，丙○○便與乙○○先行返回丙○○住處，其後丙○○與乙○○
    各自騎摩托車欲前往乙○○住處，行經案發現場交岔路口，
    甲○○○便把丙○○叫住，丙○○及乙○○停車後，甲○○○隨即以台語向丙○○辱罵：『你老公沒有用娶到你這個跛
    腳珠，有夠衰小，長的這麼醜，你老公娶到你有夠衰小，就
    算你衣服脫光光，男人看了籃叫也不會硬等語。就算你要給
    男人幹，男人籃叫也不會硬。』的話。當時有很多台南科技
    大學（台南家專）的學生走在路上，一邊走一邊看我們。乙○○立即便向丙○○表示理當按鈴申告，二人便搭乘計程車
    前往地檢署提出告訴。」等語，上開陳述俱與證人丙○○及
    乙○○分別於警詢及偵查中所為陳述完全相符，足認被告甲○○○確有公然侮辱犯行。被告甲○○○固以前開情詞置辯
    ，然查被告已分別於警詢及偵查中陳稱當時有案發現場碰到
    丙○○及乙○○，於本院審理時竟表示案發當日調解結束後
    即未曾與丙○○或乙○○碰面，所為陳述顯有矛盾，其辯解
    自不可採信。綜上，本案事證明確，被告犯行已堪認定，應
    依法論科。
二、核被告所為，係犯刑法第三百零九條第一項之公然侮辱罪。
    爰審酌被告因與告訴人相處不睦，即辱罵告訴人，造成告訴
    人名譽受損，且被告早年曾有妨害公務前科，有臺灣高等法
    院被告前案紀錄表一紙在卷可稽，且於本院審理時狡辯否認
    犯行，犯後不能認為良好，姑念被告年已七十七歲等一切情
    狀，量處如主文所示之刑，併諭知易科罰金之折算標準，以
    資警惕。
據上論斷，依刑事訴訟法第二百九十九條第一項前段，刑法第三
百零九條第一項、第四十一條第一項前段，判決如主文。
本案經檢察官王誠到庭執行職務。
中    華    民    國    97    年    6     月    10    日
                  刑事第八庭    法  官  李東柏
以上正本證明與原本無異。
如不服本判決應於收受本判後10日內向本院提出上訴書狀，並應
敘述具體理由。如未敘述上訴理由者，應於上訴期間屆滿後20日
內向本院補提理由書狀（均須按他造當事人之人數附繕本，切勿
逕送上級法院」。
                                書記官  周怡青
中    華    民    國    97    年    6     月    10    日
附錄本案論罪科刑法條全文：
刑法第三百零九條第一項
公然侮辱人者，處拘役或三百元（新台幣一萬五千元）以下罰金
。


司法院資訊處製作；財團法人民間司法改革基金會備份。
